臺灣高等法院刑事判決
110年度侵上訴字第31號
上  訴  人  臺灣新北地方檢察署檢察官
上  訴  人  
即  被  告  AD000-A108118B（真實姓名年籍詳卷）
選任辯護人  蔡湘蓁律師
上列上訴人因家暴妨害性自主案件，不服臺灣新北地方法院109
年度侵訴字第35號，中華民國109年11月24日第一審判決（起訴
案號：臺灣新北地方檢察署108年度偵字第20580號），提起上訴
，本院判決如下：
    主  文
原判決關於有罪部分撤銷。
AD000-A108118B被訴如附表編號2、3部分無罪。
其他上訴（原判決無罪部分）駁回。
    理  由
一、公訴意旨略以：被告即代號AD000-A108118B號成年男子（真
    實姓名年籍詳卷）為被害人即代號AD000-A108118號未成年
    女子（民國96年4月生，真實姓名年籍詳卷，下稱A女）之外
    祖父，雙方具有家庭暴力防治法第3條第3款所稱家庭成員關
    係。緣A女因父母親離異等因素，由被告擔任A女之法定代理
    人，負責A女平日扶助、照護，致A女對於被告仰賴甚深。然
    被告不思教養A女，卻利用A女孺慕之情及對其日常生活扶助
    、監護等關係，明知A女未成年，基於猥褻之犯意，於附表
    所示之時間、地點，以附表所示之方式，對A女為猥褻行為
    。嗣因A女於校內作業反應上情後，始知上情，因認被告涉
    犯刑法第227條第2項（起訴書誤載為第3項）對於未滿14歲
    女子猥褻、兒童及少年福利與權益保障法第112條第1項前段
    、第228條第2項之對於未成年人為權勢猥褻等罪嫌。
二、按犯罪事實應依證據認定之，無證據不得認定犯罪事實；不
    能證明被告犯罪者，應諭知無罪之判決，刑事訴訟法第154
    條第2項、第301條第1項定有明文。且刑法已修正廢止連續
    犯，改為一行為一罪之處遇，檢察官自須就各個獨立評價之
    行為，提出各自足以說服法院確認各行為均為有罪之證據，
    如以本質上只能證明片段行為或過於籠統、不夠明確之證據
    資料，欲作為證明全部各次行為之依據，應認並未善盡舉證
    責任。以性侵害犯罪為例，法定刑均相對不輕，事發之後，
    縱經相詢被害人，此類供述證據卻往往內容模糊，前後齟齬
    ，頗難始終無異，因而證明力常被質疑，尤於指訴遭受多次
    性侵害之情形，更見紛歧，然法院審判，仍受嚴謹證據法則
    之支配，就檢察官起訴被告之各次嫌疑犯罪，依據蒐集所得
    之各項證據資料綜合評價，經證明確實明白無疑者，固得依
    法論罪科刑，但倘被訴犯罪嫌疑猶存合理懷疑，即應為無罪
    諭知。又性侵害行為具有隱密性，舉證或查證均屬不易，被
    害人之陳述乃重要之證據方法。但被害人係被告以外之人，
    就被害經過所為的陳述，本質上固屬證人，然其目的既在於
    使被告受到刑事訴追處罰，即與被告處於絕對相反之立場，
    故其證明力，較與被告無利害對立關係之一般證人之陳述為
    薄弱，而刑事訴訟法採推定被告無罪及嚴格證明法則，實務
    上為免過於偏重被害人之指證，有害於真實發現及被告人權
    保障，基於被害人陳述與被告自白之證明力類同，自均應有
    相同之限制。亦即，被害人之陳述，不得作為有罪判決之唯
    一證據，須其陳述無瑕疵，且就其他方面調查，具有補強證
    據以證明其確與事實相符者，始得採為被告論罪科刑之基礎
    ，學理上稱為超法規的補強法則。至於指證者前後供述是否
    相符、有無重大矛盾或瑕疵、指述是否堅決以及態度肯定與
    否，僅足作為判斷其供述是否有瑕疵之參考，尚非其所述犯
    罪事實存在的補強證據（最高法院107年度台上字第3813號
    判決意旨參照）。而所謂補強證據，雖非以證明犯罪構成要
    件之全部事實為必要，仍需與被害人陳述之經過有關連性，
    且不具同一性之別一證據（非累積性證據），得以佐證被害
    人指證之事實非屬虛構，而達於通常一般人得確信其為真實
    之程度，始足當之。
三、公訴意旨認被告於附表各編號所示時間對被害人A女犯刑法
    第227條第2項對於未滿14歲女子猥褻、兒童及少年福利與權
    益保障法第112條第1項前段、第228條第2項之對於未成年人
    為權勢猥褻罪嫌，係以證人即被害人A女之指證、證人即A女
    之老師陳○臻（完整姓名詳卷）、A女之繼外祖母（代號AD00
    0-A108118A，真實姓名詳卷）、A女之繼阿姨（代號AD000-A
    108118C，真實姓名詳卷）等人之證述，及A女之青春領航課
    程筆記、「你有念大學」電視劇播映時間與劇情簡介資料、
    A女國小行事曆、被告駕駛之遊覽車之ETC紀錄、被告提供之
    LINE對話、A女就診紀錄、被告之電話通話紀錄為據。訊據
    被告堅決否認有何猥褻犯行，辯稱：我是A女之外祖父，A女
    自幼父母離異，我受託監護A女，與A女同住。我是遊覽車司
    機，經常不在家，與A女互動正常，沒有猥褻A女等語。辯護
    人為被告辯護以：A女歷次證述多所不一，確有瑕疵，且被
    告為遊覽車司機，部分被訴犯罪時間因工作之故而不在家，
    又原審勘驗A女之警詢筆錄時，未見A女顯露哭泣悲傷或憤怒
    之情緒，再對照A女之日記，全然未提及被告之犯行，僅有
    對原生家庭之怨恨及對表弟之忌妒，至於A女之老師或社工
    師、心理諮商師均係聽聞A女轉述被害經過之累積性證據，
    全案缺乏補強證據可佐，依法應為被告無罪之諭知等語。
四、經查：
　㈠被害人A女供述（另詳後述）以外之證據
　⒈證人A女固於原審審理時，指證被告於108年1月12日晚間，在
    住處對其為撫摸胸部之猥褻行為（附表編號3），並稱當日
    是在收看三立都會台「你有念大學嗎」偶像劇首播等語（原
    審卷第306頁），核與該劇在三立都會台首播日期108年1月1
    2日相符（偵20580卷第91頁）。然該偶像劇之播映資料僅涉
    A女所述日期時間之特定，並未及於被告之行為緣由與A女之
    身心狀態，已難認與A女指述之被告行為有何關聯而得以補
    強A女此部分陳述之憑信性。
　⒉檢察官所舉證人即A女之繼外祖母於警詢、偵查時之證述（起
    訴書證據清單編號9），係用以證明被害人A女喜歡看該齣偶
    像劇，平日會與被告一同看電視、彼此關係親密，卻與被害
    人陳述被害經過及造成之身心影響不具關連性，無可作為該
    部分之補強證據。至於A女之繼外祖母於原審審理時之證述
    （原審卷第310至312頁），係證述A女於108年4月24日至警
    局做完筆錄及返家後傳送LINE訊息（LINE訊息見偵20580號
    不公開卷第591頁，被證七）給被告道歉之過程，以及確認
    第一次當面與A女談論本案之時間點，除未提及於起訴書所
    載犯罪期間內曾觀察到A女有何異狀外，所稱A女於24日自警
    局回來後心情不好、不說話、悶悶不樂等情，就時間上也難
    排除係因進入司法程序造成之影響，無法逕認該等情緒反應
    與其指訴之被告行為有因果關連。　
　⒊有關證人即A女之繼阿姨（起訴書證據清單編號10）於偵查時
    之證述（偵20580卷第122至123頁），除證稱因A女發展遲緩
    而從幼稚園起帶A女到臺大醫院就診，後來就近改至輔大醫
    院接受職能治療等語，並無敘及其曾見聞與本案猥褻行為相
    關之A女身心狀況、情緒反應，至於檢察官引用A女之繼阿姨
    之證詞說明A女平日不會說謊（偵20580卷第122頁），以及
    證人即老師陳○臻於警詢、偵查中（偵20580卷第32頁、第69
    頁），證人即心理諮商師林純如於原審審理時均證述A女個
    性及其不會說謊、未觀察到有說謊現象（原審卷第279至280
    頁）等情，縱然屬實，僅足作為判斷A女供述是否有瑕疵之
    參考，尚非其所述犯罪事實存在的補強證據，又有關證人即
    A女之繼阿姨證稱A女會與被告一同看電視乙情，亦無法直接
    補強A女所述遭猥褻之事實。
　⒋關於A女曾於臺大醫院就診，係101年間A女幼稚園時期，因老
    師觀察其學習狀況而建議就醫評估，於107年7至10月升小學
    六年級時再度就醫評估，有A女之臺大醫院病歷及101年12月
    6日、107年9月4日之心理衡鑑報告在卷可參（偵20580不公
    開卷第39至105頁），依其就診緣由、過程紀錄，對照本案
    起訴之犯罪時間，難認A女之身心發展與被告被訴之犯罪行
    為間之關聯性。之後A女改至輔大醫院就診，依據該院107年
    11月16日起至108年5月8日最後一次之病歷紀錄（偵20580不
    公開卷第107至133頁）及證人劉宜釗醫師於偵查中之證述（
    偵20580卷第81至82頁），係延續A女於臺大醫院就診時之注
    意力不足之情形，及紀錄A女所述在學校裡同學間相處的情
    緒問題、不滿家人對親生父母的事有所隱瞞，及抱怨管教方
    式（偵20580不公開卷第133頁），並未揭露任何有關家庭內
    部侵害之情，證人劉宜釗醫師雖證稱於治療過程中有直接觀
    察到A女曾經哭泣、情緒低落，但評估為A女個性退縮、注意
    力較不足、學校同學壓力所致（偵20580卷第82頁），亦難
    認A女之情緒反應與被告被訴之行為間之關聯性。　
　⒌觀之本案查獲緣由，係A女於108年4月間上完關於青春領航課
    程（上課主題：保護自己之身體）後，在課程回饋單上抒寫
    自己遭被告隨意觸碰胸部之情事，先後為該課程上課老師、
    班導師陳○臻所知悉，再經校方通報社工，A女始在社工陪同
    下至警局製作筆錄，業據證人陳○臻證述明確（偵20580卷第
    67至68頁），並有A女之青春啟航航行日誌1本及內頁A女所
    書寫之課程回饋單存卷可參（同上偵卷第45頁）。A女雖非
    以開啟司法程序或存心誣陷被告為目的而自行報警或主動向
    他人陳述被害之情，僅係偶然上到保護自己身體之相關課程
    主題時，在回饋單上書寫，才引發後續老師關注及被社工帶
    至警局製作筆錄之一連串過程，但該課程具有特定主題，每
    個單元後均有心情筆記由學生書寫，有繳交課後作業之性質
    ，與不具特定目的隨手紀錄之日記或備忘錄仍然有別。況參
    以卷附具有日記性質之行事曆（原審限閱卷第95至151頁）
    並經提交A女確認係其自行之紀錄（本院卷第279頁），A女
    記錄學校生活、家人相處情形，甚至將對於表弟及繼外祖母
    不滿情緒，也以直白用語敘述（上開限閱卷第109頁、第111
    頁），但從未提及被告對其侵害之情，亦未以前開對表弟、
    繼外祖母相同之情緒用語使用於被告，雖然未記載於日記內
    之事項不代表未曾發生，但未記載一事卻可為辯護人據以有
    效彈劾而足以動搖檢察官關於本案之舉證。
　⒍此外，本案未遭揭露前（108年4月24日前），並無證據可認A
    女有何與本案相關之特別身心、情緒反應，已如前述，至於
    有關A女揭露被害經過後之情緒反應，①證人陳○臻偵查中證
    述：一開始詢問她時情緒還好，隔幾天後回來學校，我問她
    時，情緒才有變化，愧疚感跟後悔，家人有給她壓力等語（
    偵20580卷第70頁）；②依據本院卷附臺南市政府家庭暴力暨
    性侵害防治中心提供之個案回覆表及服務摘要紀錄A女身心
    狀況（本院卷第235至238頁），提及一開始製作筆錄態度平
    淡、冷靜，返家狀況也沒有特別的焦慮和擔心，之後隨著冗
    長訴訟過程，情緒轉為憤怒，而心理師的諮商報告載諮商初
    期個案對被安置離家、與阿嬤和阿公的反應顯現出憤怒與悲
    傷、擔憂等情緒起伏，對安置一事適應不良，並對遭阿公阿
    嬤指責精神有問題亂說話感到氣憤不平；③經傳喚證人即諮
    商心理師林純如及林姓社工師（姓名年籍詳卷），證人林純
    如於原審時證稱：早期會談過程多在談論寄養家庭適應問題
    ，提到被告時，A女對被告感覺很矛盾，他覺得被告是所有
    家人中對她最好的人。A女在向其敘述其遭被告猥褻時，A女
    就很直接敘述被告如何摸她，沒有太大的情緒起伏，但從A
    女的語言裡，可以觀察到A女覺得這是很奇怪的、不對、怪
    怪的，她不知道對不對，但她就是覺得奇怪；A女上國中後
    還是有適應上的困難，且據她陳述在小學時有遭霸凌；於輔
    導過程中，比較多的不滿是在事件揭露之後，A女不知道從
    哪裡聽到阿嬤指責她精神有狀況，A女覺得很生氣，認為他
    們說謊等語（原審卷第278至284頁），證人即社工師林○○於
    本院審理時證稱：被害人從新北轉到台南安置，由我接手，
    於110年7月5日至8月18日擔任主責社工，於110年7月29日接
    送A女返家時，提到法院要開庭，詢問A女的意見，她說沒有
    其他要補充的，當時她情緒反應是憤怒的，主動詢問可否罵
    髒話，就罵了被告是爛人等語（本院卷第270至272頁）；④
    此外於新北市政府家庭暴力暨性侵害防治中心兒童少年保護
    案件提起獨立告訴評估會議報告中亦提及A女身世揭露、與
    被告及繼外祖母間稱謂不清楚，引發矛盾和疑惑之情緒及感
    情等語（偵20580不公開卷第287頁）。綜上以觀，A女面對
    隱瞞其身世而關係複雜之原生家庭，於報案後遭安置寄養家
    庭之生活上劇變而難以適應，隨冗長訴訟程序之進行，憤怒
    情緒與日俱增，影響A女身心反應之因素多端，無從確認其
    情緒轉變與其所指述之性侵害行為間之因果關聯，從而難以
    此事後態度補強A女所述。　　　
　⒎檢察官其餘所舉「你有念大學嗎」偶像劇播映時間及劇情簡
    介之相關資料、A女之國小行事曆、被告之電話通聯記錄、
    被告提出之遊覽車ETC紀錄、與A女之LINE對話紀錄等（起訴
    書證據清單編號5、6、8），或係用以證明與被告關係親密
    ，或藉以特定A女陳述之時間點，或為證明被告於被訴時間
    點在場之事實，卻與被害人陳述被害經過（猥褻行為部分）
    及造成之身心影響不具關連性，無可作為該部分之補強證據
    。至於證人陳○臻於偵查中所述關於A女被害過程，以及新北
    市政府家庭暴力暨性侵害防治中心兒童少年保護案件提起獨
    立告訴評估會議報告關於A女陳述之紀錄，內容均來自A女所
    述，與A女本人陳述為同一之累積性證據，不具補強A女供述
    之證據適格，併此敘明。
　㈡證人即被害人A女之供述
　⒈證人即被害人A女於警詢、偵查及原審審理時就被告曾撫摸A
    女胸部為猥褻行為之情雖然指述不移，但證人A女於警詢稱
    猥褻次數大概5次以上（偵29580卷第12頁），審理時稱10次
    以內（原審卷第299頁），因指證遭侵害之次數為複數而非
    單一次，也非5次，故必須結合犯罪時間方能據以特定起訴
    審理之行為客體，俾與其他未起訴部分相區別，否則被告無
    法行充分有效防禦。又因長期、反覆遭受侵害者往往難以詳
    盡細述每一次遭侵害之時間，當然無可強求此類型之被害人
    應一日不差地敘述每次被害時間，而實務上也未必因被害人
    無法指明各該行為之具體日期為幾月幾號即認其指訴當然有
    瑕疵，甚至在得與他次犯行（訴訟客體）相區別而無礙被告
    防禦之情形下，檢察官可以一定時間區段（例如，某月某日
    至某日間之某時點、每周一次之頻率等等）來特定訴訟客體
    ，惟倘被害人指訴遭多次侵害，前後所述各次被害時間歧異
    過大，為釐清究竟何次指訴可採，此時仍需藉由例如日記、
    備忘錄、生活中或學校之特殊活動等重要事件輔佐，以究明
    歧異原因是否出於時間記憶錯誤，或判斷何者可採，無法僅
    憑被害人單純之回想記憶而挑選其一並排除其他前後指訴不
    一部分，此時關於前後指訴時間歧異過大一事即為陳述之重
    大瑕疵，且此項採證上之瑕疵所衍生犯罪無法證明之不利益
    ，本於罪疑惟輕、無罪推定之訴訟基本要求，不能歸由被告
    負擔。
　⒉關於證人A女指述被告第一次犯行（附表編號1）部分，A女於
    偵查中證稱：第一次被摸時，已經開學了等語，檢察官雖提
    示學校行事曆並問學校當時有何特別活動，A女仍僅證稱第
    一次是在9月21日之後發生的，未進一步說明何以能記憶是
    在9月21日以後發生之原因（他卷第34頁）。嗣於原審審理
    時，當檢察官問及偵查中為何能指明是9月21日後發生，A女
    稱我是記得就是那個日期後面，檢察官再問是檢察官給你看
    學校行事曆後才想起？A女雖答稱是，但對於9月21日有發生
    什麼事，卻又稱忘記了等語（原審卷第293至294頁），徒憑
    其單純之回憶而缺乏其他佐認記憶無誤之事證，復經辯護人
    以A女警詢所述第一次發生在國小六年級上學期，約107年8
    月底9月初等語，時間有別，加以彈劾（偵20580卷第12頁）
    ，此部分之指訴即難謂無瑕疵。
　⒊關於證人A女指述被告第二次犯行（附表編號2）部分，A女於
    偵查中指稱時間為考期中考前的某個假日，應該是10月底左
    右等語（他卷第34頁），原審審理時先稱忘記第二次的時間
    ，之後經檢察官問相隔時間很近嗎，A女答稱好像蠻近的，
    但對於檢察官問到警詢時稱是第一次的隔天，A女答稱大概
    都發生在那個時間附近等語，之後於審判長訊問時又稱記得
    確實是期中考前的某一個假日等語（原審卷第295至296頁，
    第307頁），但此與A女於警詢時所稱之第一次發生後「隔日
    」之敘述（偵20580卷第13頁），歧異甚大。
　⒋關於證人A女指述被告第四次犯行（附表編號4）部分，A女於
    偵訊時，經檢察官提示學校行事曆後證稱：應該已經放寒假
    了，在1月間，快要過年等語。我看「你有念大學嗎？」偶
    像劇都是在星期六晚上10點到11點半等語（他卷第35至36頁
    ）；於原審審理時證稱：第4次猥褻行為時間我忘記了，無
    法確認於警詢時或偵訊時之回答何者較正確，發生第4次猥
    褻行為時在看何節目也忘了等語（原審卷第297至298頁）。
    依卷附萬年曆查詢結果及A女學校行事曆，A女小學6年級上
    學期休業式係108年1月18日，下學期開學日為108年2月11日
    ，寒假期間為應為108年1月19日至同年2月10日，除夕則在1
    08年2月4日（他卷第55頁、第57頁、偵20580卷第177頁）。
    參考被告108年1月份之出勤月報表（原審卷第239頁），被
    告在當月分別有108年1月14日至21日、同年月25日至同年2
    月1日之環島行程，從而於A女僅籠統陳述之情形下，檢察官
    起訴被告於108年1月21日至24日涉嫌犯罪無非係因被告當時
    並無因工作而不在家之證明，惟該段期間距離108年2月4日
    農曆春節除夕前，尚間隔一星期以上，是否與證人A女於偵
    查中證稱第4次猥褻行為時間發生在快過年前等語相符，已
    非無疑，且檢察官所特定之108年1月21日至24日（星期一至
    四）此段期間，與證人A女於第二次警詢所述第4次猥褻行為
    發生時間係在看偶像劇「你有念大學嗎」之時間點（星期六
    ）亦不相符，此部分公訴意旨難認有據。　　
　⒌關於證人A女指述之被告第五次犯行（附表編號5）部分，A女
    於原審審理時證稱忘記了等語（原審卷第298頁），偵查中
    證稱：第五次是快要開學前，印象中應該是「你有念大學嗎
    」第三集吃牛排那一集等語（他卷第35頁），所述與該偶像
    劇第三集之劇情大綱吻合（他卷第41至42頁），而該偶像劇
    第三集在三立都會台播出日期為108年1月26日晚間，但依被
    告108年1月份之出勤月報表（原審卷第239頁），被告在108
    年1月25日至同年2月1日有環島行程，於108年1月26日並不
    在家。至於起訴書所起訴如附表編號5所示日期為108年2月1
    日晚間，在農曆年前，且距離開學日尚有一星期以上之久，
    亦與A女所述當時在收看前開偶像劇第三集之日期不同，是
    此部分之起訴日期與證人A女前揭指證並不相符。又法院審
    理應以檢察官起訴所特定之犯罪事實為對象，本案審理對象
    「第五次」犯行（即附表編號5），係指起訴之108年2月1日
    之犯行，是否另有A女於警詢及審理時所稱之「最後一次」
    （偵20580卷第15頁、第25至26頁，原審卷第299頁），非本
    案審理範疇，併此指明。　
　㈢綜上，公訴意旨所指被告如附表編號4、5所示之犯罪時間，
    與A女指證不符，已乏其據；編號1、2所示時間，則因A女指
    述存在上開瑕疵，亦難逕採。又附表編號1至5所示各次犯行
    ，除證人A女指述外，均無得以佐證其指證憑信之補強證據
    ，揆諸首揭說明並基於無罪推定原則，自應為被告無罪之諭
    知。
五、撤銷原判決（原判決有罪，即附表編號2、3部分）之說明
　　原審以被告就附表編號2、3之犯行明確，因予論罪科刑，固
    非無見，惟編號2部分A女之指述存有瑕疵，且與編號3部分
    均僅有A女之指述，而無其他證據為補強，應為無罪之諭知
    ，已論述如前，原審為有罪判決，即有未洽。檢察官上訴認
    此部分量刑過輕為無理由，被告上訴認原判決誤為有罪判決
    不當，為有理由，應由本院撤銷改判諭知無罪。
六、駁回上訴（原判決無罪，即起訴書附表編號1、4、5）之說
    明
　　原審以公訴意旨所指被告有於附表編號1、4、5 之時間對A 
    女為猥褻行為，但除編號4、5起訴之時間點與A女指證不符
    ，編號1部分A女所述存有瑕疵，又無其他補強證據可佐，被
    告亦提出部分所指時間點有不在場之證明，故認被告罪嫌尚
    屬不能證明，諭知無罪，已詳敘各證據取捨之理由，核無不
    當，應予維持。檢察官此部分上訴意旨指摘原審一方面肯認
    A女於編號2、3之證詞，卻以編號1、4、5之證詞前後所述不
    符而諭知無罪，採證標準不一，事實認定相互矛盾，亦未說
    明A女案發後接受警察、老師、社工訪談之內容為何不足採
    信，容有判決理由不備之疏誤云云。但本案何以認定A女就
    編號1、4、5之陳述無法採為不利被告認定之理由，以及所
    指述被告猥褻犯行部分缺乏補強證據佐證等節，均已詳述如
    前，此外，檢察官並未提出其他證據足證被告之犯行，上訴
    仍執原審已詳予斟酌之證據為相異之評價，其上訴為無理由
    ，應予駁回。　　　　　
據上論斷，應依刑事訴訟法第368條、第369條第1項前段、第364
條、第301條第1項，判決如主文。
本案經檢察官洪三峯提起公訴，檢察官陳漢章提起上訴，檢察官
壽勤偉到庭執行職務。
中　　華　　民　　國　　111 　年　　11　　月　　9 　　日
                    刑事第六庭  審判長法　官  劉方慈
                                      法　官  蕭世昌
                                      法　官  許曉微
以上正本證明與原本無異。
檢察官如不服本判決，應於收受送達後20日內向本院提出上訴書
狀；附表編號1、4、5（即原判決無罪部分）須受刑事妥速審判
法第9條限制。其未敘述上訴之理由者，並得於提起上訴後20日
內向本院補提理由書(均須按他造當事人之人數附繕本)「切勿逕
送上級法院」。
刑事妥速審判法第9條：
除前條情形外，第二審法院維持第一審所為無罪判決，提起上訴
之理由，以下列事項為限：
一、判決所適用之法令牴觸憲法。
二、判決違背司法院解釋。
三、判決違背判例。
刑事訴訟法第 377 條至第 379 條、第 393 條第 1 款之規定，
於前項案件之審理，不適用之。
                                      書記官  徐仁豐
中　　華　　民　　國　　111 　年　　11　　月　　9 　　日
附表（同起訴書附表編號）：
編號 時間 地點 方式  1 107年9月21日起至同年10月13日某假日（不含同年9月22日起至27日、10月7日起至10月12日）晚上 A男及A女位於新北市新莊區（地址詳卷）住處A男房間內 徒手撫摸A女胸部數分鐘  2 107年10月20日或27日某日晚上 同上 徒手伸入A女衣物內，撫摸A女胸部數分鐘  3 108年1月12日晚上 同上 同上  4 108年1月21日起至24日間某日晚間 同上 同上  5 108年2月1日晚上 同上 同上